# 陈老师，请教出售子公司的会计处理

提问人：心居客 时间：2014-01-08 18:14:34
背景： 甲集团于 2012 年 1 月 1 日以人民币 700 万元投资设立a公司并持有a公司100%股权， 2012 年度a公司实现净利润 100 万(并根据净利润计提盈余公积 10 万)。 2013 年1~11月a公司实现净利润 200 万元(未计提盈余公积)， 2013 年 5 月向甲集团母公司分配利润 50 万。于2013 年 11 月 30 日，a公司的账面净资产为 950 万(其中实收资本 700 万，盈余公积 10 万，未分配利润 240 万)，其中，评估价值为 1200万。 2013 年 12 月 1 日甲集团将其持有的a公司100%的股权以 1500 万元的价格转让给了乙集团。 于 2013 年 12 月 1 日，甲集团母公司的会计处理为： 借 银行存款 1500 万贷 长期股权投资 700 万贷 投资收益 800 万 请问陈老师，处置后，在 2013 年 12 月 1 日甲集团合并报表的抵消分录如何做（请老师写出会计分录）？多谢！

回答人：chenyiwei
以下直接按成本法抵销，不模拟权益法，B公司的 2013 年 1 ～ 11 月利润表通过抵销分录方式纳入合并报表，而不是通过报表加总方式。
借：投资收益 300 万（合并报表和个别报表层面的股权投资处置损益差额 250 万＋本期分红 50 万） 贷：年初未分配利润 100 万 借／贷： 2013 年 1 ～ 11 月A公司利润表各项目（净额为 200 万）。

提问人：心居客 时间：2014-01-09 12:44:41
陈老师，年初时未分配利润应是 90 万（ 2012 年净利润 100 万-当年计提盈余公积 10 万=90万），请问计提的 10 万盈余公积在抵消分录中如何处理？多谢！

回答人：chenyiwei
现在合并报表层面是不恢复子公司提取的盈余公积的（但也没有明确规定禁止恢复子公司盈余公积）。如果确要恢复子公司盈余公积，则 2 楼抵销分录中贷记年初未分配利润的金额变为 90 万，同时贷记“盈余公积——年初”10万